# 设备销售 _ 新收入准则

提问人：Louie4472 桑桑 时间：2021-11-18 14:26:57
审计的一家贸易型公司，和客户签订设备销售合同，10%尾款，待全线验收后可收取。
由于还另外和客户签订了一个调试合同，有些是日方设备，约定由日方人员到场调试。但由于疫情日方人员无法到场，远程调试完后，客户以未按客户约定到现场为由，不予全线验收，故10%的尾款无法收取。
90%的设备销售合同款项已收取，公司将10%设备成本留在库存商品，结转90%成本。并根据已开票的90%合同款项确认了收入。
请问：
1 、库存商品是不是应该全额结转成本？
2 、那为了和收入配比，按新收入准则，是不是应该全额确认收入或者10%确认合同负债和合同资产？

回答人：chenyiwei
由于设备已经交付客户，其控制权已完全转移，故其账面价值全部结转到营业成本，不能留余额。10%尾款建议确认收入，并且在确认应收账款（或合同资产）后谨慎确认信用减值损失。